【裁判字號】    89,易,730
【裁判日期】    890718
【裁判案由】    傷害等
【裁判全文】
台灣彰化地方法院刑事判決                          八十九年度易字第七三號
    公  訴  人  臺灣彰化地方法院檢察署檢察官甲○○
    被      告  丙○○
右列被告因傷害等案件，經檢察官提起公訴（八十九年度偵字第一八０八、二七００
號)，本院判決如左︰
    主  文
丙○○傷害人之身體，處有期徒刑伍月，如易科罰金，以參佰元折算壹日。
    事  實
一、丙○○與乙○○原係男女朋友關係，民國八十八年九月十日晚間七時三十五分許
    ，丙○○駕駛乙○○所有車牌號碼Ｍ六─一三一八號自小客車（登記在莊林披娶
    名下）附載乙○○，沿彰化縣埤頭鄉○○路由東向西往竹塘、二林方向行駛，途
    經彰化縣埤頭鄉○○路八五號前時，雙方談及感情、分手問題而發生爭執，丙○
    ○竟基於傷害及毀損之故意，將前揭自小客車左偏駛出道路撞擊溪林路八五號之
    圍牆，造成乙○○受有頸部拉傷、左股骨骨折等傷害，並使上開自小客車車體嚴
    重受損，喪失原有之效用，足以生損害於乙○○。
二、案經被害人乙○○訴由彰化縣警察局北斗分局報請臺灣彰化地方法院檢察署檢察
    官偵查起訴。
    理  由
一、訊據被告丙○○矢口否認有何傷害及毀損之犯行，辯稱：案發當時係乙○○開車
    載伊，並非伊載乙○○撞牆的云云。惟查，右揭犯罪事實，迭據告訴人乙○○於
    警訊時及偵審中指訴綦詳，並有道路交通事故調查報告表一紙及照片一張附卷可
    稽，而告訴人因本件事故受有頸部拉傷、左股骨骨折等傷害，亦有彰化基督教醫
    院二林分院診書一份在卷足憑，且證人即最先抵達現場原彰化縣警察局北斗分局
    北斗派出所員警陳宇嵐亦證稱：告訴人係由駕駛座旁被救出，車子係被告向告訴
    人借用等語，有查證報告書及電話洽辦公務交辦單可憑，顯見被告確係駕車衝撞
    圍牆之人無訛，是被告上開所辯顯係卸責之詞，不足採信，事證明確，被告犯行
    堪予認定，應依法論科。
二、核被告所為，係犯刑法第二百七十七條第一項之傷害罪及同法第三百五十四條毀
    損罪。被告一駕車衝撞圍牆之行為，造成告訴人受傷及自小客車受損，為想像競
    合犯，應依刑法第五十五條之規定，從一重傷害罪處斷。爰審酌被告犯罪之動機
    、目的、手段、所生損害及犯後態度等一切情狀，量處如主文所示之刑，並諭知
    易科罰金之折算標準，以示儆懲。
據上論斷，應依刑事訴訟法第二百九十九條第一項前段，刑法第二百七十七條第一項
、三百五十四條、第五十五條、第四十一條，罰金罰鍰提高標準條例第一條前段、第
二條前段，判決如主文。
本案經檢察官王怡仁到庭執行職務。
中    華    民    國    八  十  九    年      七       月     十  八    日
                            臺灣彰化地方法院刑事第二庭
                                法      官  康  弼  周
右正本證明與原本無異。
如不服本判決，應於判決送達後十日內向本院提出上訴狀（須附繕本 ）
告訴人或被害人對於判決如有不服具備理由請求檢察官上訴者，其上訴期間之計算係
以檢察官收受判決正本之日期為準。
                                法院書記官  田  慧  賢
中    華    民    國    八  十  九    年      七       月     二十一    日
附錄論罪科刑法條：
刑法第二百七十七條
傷害人之身體或健康者，處三年以下有期徒刑，拘役或一千元以下罰金。
犯前項之罪，因而致人於死者，處無期徒刑或七年以上有期徒刑，致重傷者，處三年
以上，十年以下有期徒刑。
刑法第三百五十四條
毀棄、損壞前二條以外之他人之物或致令不堪用，足以生損害於公眾或他人者，處二
年以下有期徒刑、拘役或五百元以下罰金。


司法院資訊處製作；財團法人民間司法改革基金會備份。
